Taufik Akbar

Jakarta Timur, DKI Jakarta, 13750 | +62 812 1326 0537 | <u>akbar.taufik062@gmail.com</u> <u>LinkedIn / Instagram</u>

Tentang Saya

Saya Taufik Akbar, saat ini masih berkuliah di Universitas Muhammadiyah Prof. Dr. Hamka jurusan Teknik Informatika. Memiliki pengalaman QA Tester dan Deploy Aplikasi di Universitas Muhammadiyah Prof. Dr. Hamka. Saya memiliki minat berkarir sebagai Frontend Development dan mahir dalam menggunakan HTML, CSS, Javascript, dan React JS

Kemampuan & Kompetisi

HTML

Javascript

CSS

React JS

Pengalaman Kerja

Universitas Muhammadiyah Prof. Dr. Hamka (Jakarta, Indonesia)

Intern QA Tester (Juni 2020 - Desember 2020)

- Bertanggung jawab penuh atas testing aplikasi
- Membantu dalam penginputan data di dalam aplikasi
- Bertanggung jawab dalam membuat laporan testing

CV. Satya Darma Mandiri (Jakarta, Indonesia)

Intern Operator Produksi (Februari 2016 - April 2016)

- Membantu dalam packing produk dan memastikan product sampai ke tangan klien
- Mengoperasikan mesin untuk memperbaiki produk yang bermasalah
- Bertanggung jawab dalam mengecek kualitas produk

Pendidikan

Universitas Muhammadiyah Prof. Dr. Hamka (2017 - saat ini)

S1 Teknik Informatika

SMKN 58 Jakarta (2014 - 2017)

Jurusan Teknik Fabrikasi Logam